【裁判字號】    97,易,1397
【裁判日期】    970903
【裁判案由】    竊盜
【裁判全文】
臺灣彰化地方法院刑事判決              97年度易字第1397號
公  訴  人  臺灣彰化地方法院檢察署檢察官
被      告  乙○○
                    （現於臺灣彰化監獄執行中）
上列被告因竊盜案件，經檢察官提起公訴（97年度偵字第5922號
），本院依簡式審判程序判決如下：
    主  文
乙○○攜帶兇器竊盜，累犯，處有期徒刑捌月。又攜帶兇器竊盜
，累犯，處有期徒刑捌月。應執行有期徒刑壹年貳月。
    事  實
一、乙○○前因贓物案件，經本院以95年度斗簡字第109 號判決
    處有期徒刑3 月，經送監執行，於民國96年5 月27日縮短刑
    期期滿執行完畢。仍不知警惕，復先後為下列行為：
  (一)於97年4 月29日晚間10時許，在彰化縣彰化市○○路○ 段52
    5 號國光客運站前，見甲○○所使用車牌號碼G55-635 號機
    車1 部（引擎號碼5SK-208081號）停放該處，即意圖為自己
    不法之所有，持用其所有客觀上足供為兇器使用之螺絲起子
    1 支，拆卸上開機車之面板後，連接電源線發動該機車，而
    竊取得手。
  (二)另於97年5 月15日中午某時，在彰化縣溪湖鎮○○街85號1
    樓前，見丙○○所有之車牌號碼971-BUY 號機車停放該處，
    另意圖為自己不法之所有，持用其所有客觀上足供為兇器使
    用之扳手1 支，拆卸上開機車之車牌1 面而竊取得手，並隨
    即將該竊取得來之車牌換裝於上開車牌號碼G55-635 號（引
    擎號碼5SK-208081號）機車上，而將原車牌丟棄，以躲避查
    緝。嗣於97年6 月11日騎乘上開機車搭載不知情之劉繼華，
    行經彰化縣彰化市○○路與三民路交岔路口時，為警查獲，
    查悉上情。
二、案經甲○○訴由彰化縣警察局彰化分局報告臺灣彰化地方法
    院檢察署檢察官偵查起訴。
    理  由
一、本件被告乙○○所涉為死刑、無期徒刑、最輕本刑為3 年以
    上有期徒刑或高等法院管轄第一審案件以外之罪，並於本院
    行準備程序時就被訴事實為有罪之陳述，本院合議庭依刑事
    訴訟法第273 條之1 第1 項規定，裁定改由受命法官獨任行
    簡式審判程序，先予敘明。
二、上揭犯罪事實業據被告於警詢、偵訊及本院審理時坦承不諱
    （見偵卷第5 、49頁，本院97年8 月20日準備程序及審判筆
    錄），核與證人即告訴人甲○○、證人即被害人丙○○指訴
    （偵卷第8 至15頁）及證人劉繼華證述（偵卷第16頁）情節
    相符，並有照片6 張（偵卷第24至26頁）、贓物認領保管單
    2 紙（偵卷第30、31頁）、車籍查詢─基本資料詳細畫面（
    偵卷第37頁）在卷可稽，足認被告自白與事實相符。綜上，
    本件事證明確，被告犯行堪以認定，應予依法論科。
三、按刑法第321 條第1 項第3 款之攜帶兇器竊盜罪，係以行為
    人攜帶兇器竊盜為其加重條件，此所謂兇器，其種類並無限
    制，凡客觀上足對人之生命、身體、安全構成威脅，具有危
    險性之兇器均屬之，且只須行竊時攜帶此種具有危險性之兇
    器為已足，並不以攜帶之初有行兇之意圖為必要（最高法院
    79年臺上字第5253號判例可資參照）。經查，被告所攜帶之
    螺絲起子、扳手各1 支均為堅硬金屬製品，客觀上足對人之
    生命、身體、安全造成危險，屬具有危險性之兇器無訛。
四、核被告所為，均係犯刑法第321 條第1 項第3 款之攜帶兇器
    竊盜罪。被告所犯上開二罪，犯意各別，行為互殊，應予分
    論併罰。被告前因贓物案件，經本院以95年度斗簡字第109
    號判決處有期徒刑3 月，經送監執行，於96年5 月27日縮短
    刑期期滿執行完畢，有臺灣高等法院被告前案紀錄表可稽，
    被告於有期徒刑執行完畢後5 年內又故意再犯本案二罪，為
    累犯，應依刑法第47條第1 項規定，各加重其刑。爰審酌被
    告前業已數次因竊盜、贓物案件經法院論罪科刑，仍不思循
    正當途徑獲取所需，僅因欠缺代步工具，即任意竊取他人機
    車、車牌，顯然欠缺法紀觀念，不知尊重他人財產法益，其
    攜帶兇器之竊盜手段，對社會治安造成一定程度危害，又未
    與告訴人、被害人和解或賠償損害，惟其犯後坦承犯行，態
    度尚屬良好，暨其智識程度、生活狀況等一切情狀，分別量
    處如主文所示之刑，並定其應執行刑，以示懲儆。至被告所
    有供本案犯罪所用之螺絲起子、扳手各1 支，因非屬違禁物
    ，且未經扣案，依被告供述，其業已將該螺絲起子丟棄（見
    同上審判筆錄），為免將來執行困難，爰不宣告沒收，附此
    說明。
據上論斷，應依刑事訴訟法第273 條之1 第1 項、第299 條第 1
項前段，刑法第321 條第1 項第3 款、第47條第1 項、第51條第
5 款，判決如主文。
本案經檢察官余建國到庭執行職務。
中    華    民    國    97    年    9     月    3     日
                  刑事第五庭  法  官  楊舒嵐
以上正本證明與原本無異。
如不服本判決，應於判決送達後10日內，向本院提出上訴書狀，
上訴書狀應「敘述具體上訴理由」，並按他造當事人之人數附繕
本。「切勿逕送上級法院」。
告訴人或被害人對於判決如有不服具備理由請求檢察官上訴者，
其上訴期間之計算係以檢察官收受判決正本之日期為準。
中    華    民    國    97    年    9     月    3     日
                              書記官  張木松
附錄論罪科刑法條：
中華民國刑法第321條第1項
（加重竊盜罪）
犯竊盜罪而有左列情形之一者，處六月以上、五年以下有期徒刑
：
一、於夜間侵入住宅或有人居住之建築物、船艦或隱匿其內而犯
    之者。
二、毀越門扇、牆垣或其他安全設備而犯之者。
三、攜帶兇器而犯之者。
四、結夥三人以上而犯之者。
五、乘火災、水災或其他災害之際而犯之者。
六、在車站或埠頭而犯之者。


司法院資訊處製作；財團法人民間司法改革基金會備份。
